# 瑞华研究2010-2016中有关购买子公司少数股权的困惑

提问人：baihaojie1986 时间：2018-06-10 21:06:37
求教陈版
瑞华研究2010-2016中问题 3-2-39（与同一控制下企业合并同时完成的收购少数股权交易）中的理论基础提到了“这是由于购买少数股权改变了最终控制方所能控制的经济资源及其风险、报酬特征，因而无论对母公司（本案例中为 B 公司）还是最终控制方（本案例中为 A 公司）而言都是具有经济实质的交易。”这句话怎么理解呢？购买子公司少数股权是具有商业实质的“权益易”吗？

回答人：chenyiwei
购买子公司少数股权，相当于少数股东撤资，对最终控制方而言，其可控制的经济资源将因此发生变化，所以属于一项具有商业实质的交易，与“左口袋到右口袋”的同一控制下合并交易不同。